【裁判字號】    97,易,13
【裁判日期】    970505
【裁判案由】    竊盜
【裁判全文】
臺灣新竹地方法院刑事判決                97年度易字第13號
公  訴  人  臺灣新竹地方法院檢察署檢察官
被      告  乙○○
上列被告因竊盜案件，經檢察官提起公訴（九十六年度偵字第六
九五六號），本院判決如下：
    主  文
乙○○共同犯踰越牆垣竊盜罪，累犯，處有期徒刑壹年貳月。
    事  實
（一）乙○○前因違反毒品危害防制條例案件，經本院以九十五
      年度訴字第一五八號判決判處有期徒刑八月確定，又因竊
      盜案件，經臺灣桃園地方法院以九十五年度易字第二八０
      號判決判處有期徒刑五月確定，上揭二案並經臺灣桃園地
      方法院以九十五年度聲字第三一八六號裁定定其應執行刑
      為有期徒刑十一確定，甫於民國九十六年五月十六日假釋
      出監付保護管束，並於同年六月二十五日縮刑期滿執行完
      畢。
（二）詎乙○○仍未記取教訓，而與江文雄（業經本院以九十六
      年度易字第七四二號判決判處有期徒刑八月確定）共同基
      於意圖為自己不法所有之竊盜犯意聯絡與行為分擔，於九
      十六年八月二十九日十時許，由乙○○騎乘胞弟羅濟盛所
      有車牌號碼ＮＵ三－九九五號重型機車搭載江文雄，二人
      先至關西市場內某不詳飼料店，購買布袋二個後，攜至新
      竹縣關西鎮深坑子三之一號應華工業股份有限公司（下稱
      應華公司），從後牆攀爬而踰越牆垣入內，並以徒手折斷
      鋁製鋼板之方式，竊得鋼板七十四支，得手後，置於前開
      布袋內，隨即翻牆逃離，嗣於同日十一時五十分許，為警
      在應華公司後方之土地公廟前當場查獲江文雄，並扣得布
      袋二個及鋁製鋼板七十四支（已發被害人還應華公司），
      乙○○則趁隙逃逸。
（三）案經應華公司委任丙○○訴由新竹縣警察局新埔分局報告
      新竹地方法院檢察署檢察官偵查起訴。
    理  由
壹、程序部分：
    按被告以外之人於審判外之言詞或書面陳述，除法律另有規
    定者外，不得作為證據，刑事訴訟法第一百五十九條第一項
    固有明文規定。惟被告以外之人於審判外之陳述，雖不符刑
    事訴訟法第一百五十九條之一至之四之規定，惟經當事人於
    審判程序同意作為證據，法院審酌該言詞陳述或書面陳述作
    成時之情況，認為適當者，亦得為證據，為同法第一百五十
    九條之五第一項所明定。本件被告對於證人即告訴人丙○○
    、證人即共同正犯江文雄於警詢及偵查、證人莊志男於偵查
    之證述，均未於言詞辯論終結前就其無證據能力聲明異議；
    又本案認定事實所引用之文書證據、物證等證據，並無證據
    證明係公務員違背法定程式所取得，亦無刑事訴訟法第一百
    五十九條之四之顯有不可信之情況與不得作為證據之情形，
    本院斟酌前揭證人之證述及本案卷內之證據均非非法取得，
    亦無證明力明顯過低之情形，且經本院於審判期日依法進行
    證據之調查、辯論，被告於訴訟上之程序權，已受保障，前
    揭各該證據，均得採為證據，先予敘明。
貳、實體部分：
一、本院認定犯罪構成要件事實所憑之證據及其認定之理由：
（一）被告所為上開犯行，業據證人即共同正犯江文雄於警詢、
      偵查時證述明確：我是於九十六年八月二十九日十時許由
      深坑子三之一號工廠後圍牆爬進去偷鋁鋼板，我是和朋友
      乙○○一起去偷的，他後來看到警察就先跑掉了，我和乙○○是騎一輛重機車ＮＵ三－九九五號，先到關西市場裡
      的飼料店買布袋，一個五元，買二個，一個紅的，一個黃
      的，到該處後把機車停在對面車道深坑子橋頭處，再走過
      去爬圍牆進去後，拆掉廠內鋁門及鋁窗後將鋁的部分折斷
      成一支一支後裝進袋中，我們二人一人扛一個布袋，一翻
      過牆到土地公廟後面，就被警察抓到，警察當場有看到乙○○，只是乙○○跑掉了，警察有問我跑掉的是誰，我當
      場就說是乙○○，回警局後，我有用口卡指認乙○○等語
      （參九十六年度偵字第五二八四號偵查卷第七至八、八九
      至九０頁）；並有證人江文雄指認被告口卡片之指認資料
      一紙在卷可查（參同上偵查卷第二一頁）。
（二）核與證人即警員莊志男證述之情節相符：當天十一點多接
      到通報應華公司有異常，我趕過去在門口遇到丙○○，他
      從前門，我從後門去包，我到後門車停在土地公廟口，看
      到二個人從土地公廟後面小路跑過來，一個人拿著紅色布
      袋，一個拿著黃色布袋，跑在前面那個人看到我，丟下布
      袋後往小路那邊往回跑，跑在後面那個人看到我已經來不
      及跑，我立刻逮捕他，他就是江文雄，我逮捕江文雄同時
      ，問他跑掉的人是誰，他告訴我是乙○○，我有問他乙○○住在哪裏，他說住錦山，我回派出所後，將乙○○口卡
      及治安人口、刑案素行照片調出，就能確認是乙○○，長
      相就是我現場看到的人，當天我有清楚看到乙○○的臉，
      乙○○也有看到我，（是否能指認當天與江文雄一同竊盜
      共犯？）是在庭乙○○等語（參同上偵查卷第六六、七一
      至七三頁）。
（三）並經證人即告訴人丙○○證述綦詳：應華公司工廠保全由
      我們公司中興保全負責，我是中興保全員工，我當天十一
      時多到現場，聽到裡面有拆東西的聲音，我出來向公司回
      報，在路上遇到莊志男，向他報警，我從前面進去，莊志
      男從後面進去，我沒看到人，看到現場被破壞，我走出來
      時，看到莊志男已經逮捕江文雄等語（參同上偵查卷第六
      五頁）。
（四）此外，復有現場照片九張、贓物認領保管單一紙、車號查
      詢重型機車車籍一紙、應華公司工廠廠房現場圖示及相片
      共九張、本院就共同正犯江文雄上開犯行所為之九十六年
      度易字第七四二號判決一份在卷可查（參同上偵查卷第七
      七至八二頁）。
（五）訊據被告矢口否認有何竊盜之犯行，辯稱：我沒有去那邊
      ，當天下午我在關西市場對公園借車給江文雄，我的朋友
      甲○○可以作證，後來我們聽甲○○的朋友說有看到江文
      雄被抓，車子在警局，我當天中午有去警局，但警察說車
      主才可以領車云云。惟查被告前揭犯行，業據證人即共同
      正犯江文雄、證人即警員莊志男證述綦詳，互核一致，並
      有相關證物可佐，被告上開共同竊盜犯行極為明確。且被
      告於偵查時先辯稱：江文雄出事那天的早上大概九點多，
      在關西車站後面我借車給他，車子交給他後，我才在小公
      園跟朋友一起喝酒等他，他在中午都沒回來，才知道他被
      抓了等語（參同上偵查卷第五九至六０頁），於本院準備
      程序時卻改稱：我早上與甲○○和「阿皮」在公園喝酒，
      當天下午在公園借車給江文雄，我本來不借他，還跟他吵
      一架，是甲○○叫我把車借給他等語，被告不僅何時借車
      、何時與友人喝酒一節，所言前後不一，其於警詢時，甚
      至未曾向警方表示有該可證明其不在場之重要證人甲○○
      存在，其於本院始提出該證人，顯係犯後圖卸之詞，難以
      採信；又被告辯稱知道江文雄被抓，其出借江文雄使用之
      ＮＵ三－九九五號重機車在警局，所以有去警局等語，惟
      依證人即警員莊志男證述：我們當天逮捕江文雄後，沒有
      通知任何人車子在警察局等語（參同上偵查卷第七三頁）
      ，既然警方未曾通知任何人，被告卻知悉其出借之車輛在
      警局，顯然被告即為在場同為竊盜之人，否則如何得知江
      文雄已出事，車輛在警局？再佐以共同正犯江文雄是在現
      場同夥之人見其遭警逮捕而趁隙逃逸之當下，警員莊志男
      立即問逃逸者何人，江文雄亦在未及反應、未及思考利害
      衝突之當下，即刻向警員表示同夥之人為被告等節，及依
      卷附現場照片案發當時天氣日間晴朗、證人即警員莊志男
      復證述有清楚看見同夥逃逸之人為被告、被告又自承已多
      次出借車輛予共同正犯江文雄等一切情狀，衡情證人即警
      員莊志男並不認識被告，與被告復無仇隙，並無設詞誣陷
      被告而讓自己陷於偽證罪風險之動機及理由，而共同正犯
      江文雄在被逮捕的第一時間、警員又已目睹逃逸者之臉孔
      之際，向警員表示逃逸者係被告一節，亦符合常情。又被
      告聲請傳喚甲○○等語，經本院通知後未到場，而被告自
      承從小就認識甲○○，時常一起在公園喝酒，每次借車給
      江文雄時，甲○○亦都在場等語，本院認本案事證明確，
      已如上述，而被告欲令證人甲○○所證明之事又係日常生
      活中一次以上之生活事件經驗，並無法為有利於被告之何
      認定，所為聲請核無必要；被告另聲請與共同正犯江文雄
      對質等語，惟證人江文雄所為之證述極為明確，已如上述
      ，核無再為詰問或對質之必要，雖其於偵查時一度否認係
      與被告共同竊盜等語，惟其後復將案情供陳明確，並供稱
      因被告當時沒有被抓到，所以不想連累他等語，亦未與常
      情相悖，所為聲請亦核無必要，併此敘明。本案事證明確
      ，被告空言辯稱未在場云云，無足可採。
（六）綜上所述，本件事證已臻明確，被告上開共同踰越牆垣加
      重竊盜犯行，洵堪認定，應予依法論科。
二、論罪科刑：
（一）罪名：被告翻牆攀爬進入他人建築物內竊取財物，核其所
      為，係犯刑法第三百二十一條第一項第二款之踰越牆垣加
      重竊盜罪。
（二）共同正犯：被告與江文雄就上開犯行間，具犯意聯絡及行
      為分擔，為共同正犯。
（三）累犯：查被告有如犯罪事實欄（一）所示之前科，於九十
      六年五月十六日假釋出監付保護管束，並於同年六月二十
      五日縮刑期滿執行完畢等節，有刑案資料查註紀錄表及臺
      灣高等法院被告前案紀錄表在卷可查，是被告係於有期徒
      刑執行完畢五年內故意再犯本件有期徒刑以上之罪，應依
      刑法第四十七條第一項規定，論以累犯並加重其刑。
（四）科刑：爰審酌被告時值壯年，不思以正途賺取所需，於甫
      執行完畢後又竊取他人財物以供己用，且其於本案竊盜行
      為相近時間之九十六年八月十六日、同年十月七日，復均
      因騎乘與本案相同之該ＮＵ三－九九五號重機車單獨竊盜
      、及與他人共同竊盜之犯行，分別經本院以九十七年度竹
      北簡字第一二五、一四六號判決判處有期徒刑四月、六月
      一節，復有該案號判決各一紙在卷可查，顯見被告侵害不
      特定人之財產法益甚鉅，犯罪所生危害非輕，且犯後否認
      犯行，飾詞狡卸，態度惡劣等一切情狀，量處如主文所示
      之刑，以資懲儆。又被告上開犯行經本院重判有期徒刑一
      年二月，已足使其警惕並收教化之效，應認尚無令其強制
      工作之必要，附此敘明。
（五）不沒收：被告竊取鋼板所用之黃、紅布袋共二個，經查並
      未扣案，有本院公務電話紀錄表一紙在卷可稽，為免將來
      執行困難，爰就此部分不為沒收之宣告，併此敘明。
三、適用之法律：
（一）刑事訴訟法第二百八十四條之一、第二百九十九條第一項
      前段。
（二）刑法第三百二十一條第一項第二款、第二十八條、第四十
      七條第一項。
本案經檢察官何若薇到庭執行職務。
中    華    民    國    97    年    5     月    5     日
                  刑事第五庭  法  官  楊麗文
以上正本證明與原本無異。
如不服本判決應於收受本判決後十日內向本院提出上訴書狀，其
未敘述上訴理由者，並得於提起上訴後二十日內向本院補提理由
書狀（均須按他造當事人之人數附繕本）「切勿逕送上級法院」
。
中    華    民    國    97    年    5     月    5     日
                              書記官  蕭惠婷
附錄本案論罪科刑法條全文：
刑法第三百二十一條第一項第二款
犯竊盜罪而有左列情形之一者，處六月以上、五年以下有期徒刑
：
二、毀越門扇、牆垣或其他安全設備而犯之者。


司法院資訊處製作；財團法人民間司法改革基金會備份。
